【裁判字號】    92,簡上,63
【裁判日期】    920829
【裁判案由】    偽造文書
【裁判全文】
臺灣基隆地方法院刑事判決                          九十二年度簡上字第六三號
    上  訴  人  甲○○
    即  被  告
右上訴人因偽造文書案件，不服本院基隆簡易庭九十二年度基簡字第四九七號中華民
國九十二年五月二十三日第一審刑事簡易判決（台灣基隆地方法院檢察署檢察官聲請
簡易判決處刑書案號：九十二年度偵字第一二四三號），提起上訴，本院管轄之第二
審合議庭判決如左：
    主  文
上訴駁回。
    事實及理由
一、本案經審理結果，認第一審判決以被告甲○○所為係犯刑法第二百十四條使公務
    員登載不實事項於公文書罪，判處有期徒刑月，如易科罰金，以佰元折算壹
    日，其認事用法及量刑均無不當，應予維持，並引用第一審判決書及檢察官聲請
    簡易判決處刑書記載之事實、證據及理由。
二、被告上訴意旨略以：被告為警告發交通違規時已酒醉，隔日醒來，迷糊中隱約知
    曾遭告發，但因罰單不見了，故不知為警扣去駕照，至九十一年四月二十九日拿
    取身分證時，發現駕照不見，誤以為遺失，才去申辦補發，被告無偽造文書故意
    ，被告之行為不構成使公務員登載不實事項於公文書罪，請將原判決撤銷，更為
    無罪之判決等語。
三、經查：
  (一)被告於九十一年四月二十九日下午三時五十二分左右，親至交通部公路總局台北
    區監理所基隆監理站，以遺失駕駛執照為由，向基隆監理站承辦之公務員魏瓊瑤
    申請補發新駕照，而使該管公務員將此遺失申補之事項登載於職掌之公文書內，
    並同時補發一張新駕照（管轄編號000000000000號）予被告等情，業據被告供承
    在卷，且有基隆監理站機車駕駛人申請補照列印資料影本附卷可稽。
  (二)雖被告辯稱渠係誤以為駕駛執照遺失始行申請補發。然查，被告於九十一年四月
    二十五日晚間十一時十分左右，因酒後騎乘車號ＱＸＤ〡四一三號輕型機車途經
    基隆市○○街口前為警攔查取締告發（飲酒後吐氣所含酒精濃度測試值為每公升
    Ｏ．四六毫克），經基隆市警察局交通隊警員林和仕及劉魯明依法當場吊扣其機
    車駕駛執照（管轄編號000000000000號）並告以法律效果後，由被告在基隆市警
    察局舉發違反道路交通管理事件通知單（編號Ｒ00000000號）上簽名表
    示知悉，而被告當時之精神狀況還可以，警員亦有特別叮嚀渠駕駛執照被扣及告
    知扣照期間等情，業據證人林和仕及劉魯明於偵查中結證屬實。顯然被告確實知
    悉渠前開駕駛執照業因違規為警查扣，渠事後所辯不知情云云，要屬卸責之詞，
    不足採信。
  (三)綜上所述，本件被告犯行明確，被告以前開上訴意旨指摘原判決不當，難認有理
    由，應予駁回。
據上論斷，應依刑事訴訟法第四百五十五條之一第一項、第三項、第三百六十八條、
第三百七十三條，判決如主文。
本案經檢察官林明志到庭執行職務。
中      華      民      國    九十二    年      八      月    二十九    日
                                  臺灣基隆地方法院刑事第三庭
                                      審判長法  官    陳志祥
                                            法  官    王慧惠
                                            法  官    王福康
右正本證明與原本無異。
本件判決不得上訴。
                                            書記官    李國豪
中      華      民      國    九十二    年      九      月      三      日


司法院資訊處製作；財團法人民間司法改革基金會備份。
